臺灣新北地方法院刑事判決
111年度審易字第77號
公  訴  人  臺灣新北地方檢察署檢察官
被      告  謝富凱

                    籍設宜蘭縣○○鄉○○路0 段000 巷○○○○0 號          


                    （另案於法務部○○○○○○○執行，暫處同署臺北監獄臺北分監）
上列被告因妨害自由案件，經檢察官提起公訴（110 年度偵字第
30380 號），本院判決如下：
    主  文
謝富凱犯恐嚇危害安全罪，累犯，處拘役拾日，如易科罰金，以
新臺幣壹仟元折算壹日。
扣案之玩具槍壹把沒收。
    事實及理由
壹、查被告謝富凱所犯係死刑、無期徒刑、最輕本刑為3 年以上
    有期徒刑以外之罪，被告於準備程序就被訴事實為有罪之陳
    述，經告知簡式審判程序之旨，並聽取其與檢察官之意見後
    ，本院認無不得或不宜改依簡式審判程序進行之處，爰依刑
    事訴訟法第273 條之1 第1 項、第284 條之1 之規定，裁定
    進行簡式審判程序。
貳、本案犯罪事實、證據及應適用之法條，除下列事項應予補充
    外，餘均引用附件即檢察官起訴書之記載：
一、犯罪事實欄一之末，應補充「經警於同日17時11分許，前往
    新北市三重區新生街1 巷與新生街口，扣得謝富凱丟棄且已
    毀損之前述玩具槍」。
二、補充「被告謝富凱於111 年3 月17日本院準備程序及審理時
    之自白（參本院卷附當日各該筆錄）」為證據。　　
三、證據並所犯法條欄二關於被告本件犯行構成累犯是否加重其
    刑部分，應補充為「被告於附件犯罪事實欄一所述有期徒刑
    執行完畢5 年內，故意再為本件犯行而構成累犯，然核其之
    前案類型為施用毒品、竊盜、詐欺、侵占等案件，在犯罪類
    型、罪質、侵害法益等面向，概與本件犯行間，欠缺關連性
    或加重處罰之必要性，復參照司法院大法官會議解釋第775 
　　號解釋意旨，認尚無援引累犯規定加重其刑之確切事由，故
    不予加重其刑，特予指明」。
叁、審酌被告與被害人黃建智素不相識又無仇怨，於便利商店購
    買商品之過程中，竟恣意取出外觀近似真槍之玩具槍置於結
    帳櫃臺上（槍口朝向被害人所在方向），且有當場拉動槍枝
    滑套之舉動（如係真槍且有裝有子彈即可上膛），對被害人
    造成威攝，使被害人心生畏怖，實有不該，兼衡被告之素行
    、教育程度、職業、家庭經濟與生活狀況、犯後終能坦承犯
    行，態度勉可等一切情狀，量處如主文第1 項所示之刑，並
    諭知如易科罰金之折算標準，以資處罰。
肆、扣案之玩具槍1 把（已毀損），係被告持之以威嚇被害人所
    用之物，且為被告所有，業據其於偵訊時供明在卷，爰依刑
    法第38條第2 項之規定，於主文第2 項宣告沒收。
伍、本判決係依刑事訴訟法第310 條之2 及第454 條所製作之簡
    化判決，依法僅需記載犯罪事實、證據名稱及應適用之法條
    ，並得以簡略方式為之，如認定之犯罪事實、證據及應適用
    之法條，與檢察官起訴書之記載相同者，得引用之，附此敘
    明。
據上論斷，應依刑事訴訟法第273 條之1 第1 項、第299 條第1
項前段、第310 條之2 、第454 條（本件依刑事判決精簡原則，
僅記載程序法條文），判決如主文。
本案經檢察官陳玟瑾偵查起訴，由檢察官陳炎辰到庭執行公訴。
中　　華　　民　　國    111   年 　  4  　月 　 12  　日
                 刑事第二十四庭  法  官　李俊彥   
以上正本證明與原本無異。
如不服本判決，應於判決送達後20日內敘明上訴理由，向本院提
出上訴狀（應附繕本），上訴於臺灣高等法院。其未敘述上訴理
由者，應於上訴期間屆滿後20日內向本院補提理由書「切勿逕送
上級法院」。
                                 書記官  林慈恩
中　　華　　民　　國　  111 　年　   4    月    12    日
附錄本判決論罪之法律條文：
中華民國刑法第305 條
以加害生命、身體、自由、名譽、財產之事恐嚇他人，致生危害
於安全者，處2 年以下有期徒刑、拘役或9 千元以下罰金。
--------------------------------------------------------
附件：
臺灣新北地方檢察署檢察官起訴書
                                    110年度偵字第30380號
　　被　　　告　謝富凱　男　38歲（民國00年0月00日生）
　　　　　　　　　　　　住○○市○○區○○路0段000巷00號
　　　　　　　　　　　　　2樓
                        （現另案於法務部○○○○○○○○○○○執行中）
　　　　　　　　　　　　國民身分證統一編號：Z000000000號
上列被告因妨害自由案件，業經偵查終結，認應提起公訴，茲將
犯罪事實及證據並所犯法條分敘如下：
　　　　犯罪事實
一、謝富凱前於民國103年間，因施用毒品、竊盜、詐欺、侵占等
    案件，共12罪，經臺灣新北地方法院（下稱新北地院）以104年
    度聲字第1993號裁定應執行有期徒刑2年10月確定；復因施用毒
    品案件，經新北地院於103年12月22日以103年度簡字第6514號判
    決處有期徒刑5月確定，上開各罪於103年9月2日入監執行，於
    106年1月25日縮短刑期假釋出監，嗣假釋經撤銷，於107年10
    月5日入監執行殘刑9月25日；又因施用毒品案件，經新北地院
    於106年11月27日以106年度簡字第7425號判決處有期徒刑4月，
    謝富凱不服提起上訴，復經新北地院於107年4月26日以107年度簡
    上字第136號判決駁回上訴確定，與上開殘刑接續執行，於10
    8年11月29日有期徒刑執行完畢。詎仍不知悔改，謝富凱基於恐
    嚇危害安全之犯意，於110年3月6日15時28分許，在新北市○
    ○區○○路00巷0號便利商店內，以手持黑色玩具槍1支，將槍
    頭對準店員黃建智後將該槍放置於收銀檯前，再拿起槍枝拉
    滑套之方式，恫嚇黃建智，致生危害於黃建智安全。嗣經謝
    富凱離開上開便利商店後，持槍在路上大聲咆嘯，路人報警
    處理，始悉上情。
二、案經新北市政府警察局三重分局報告偵辦。
　　　　證據並所犯法條
一、證據清單及待證事實：
編號 證據名稱 待證事實 1 被告謝富凱於警詢及偵訊中之供述 被告坦承有持槍作上開行為之事實。 2 證人即被害人黃建智於警詢及偵訊中之具結證述 證明全部犯罪事實。 3 證人賴春薇於警詢中之證述 證明全部犯罪事實。 4 新北市政府警察局三重分局扣押筆錄、扣押物品目錄表各1份，及監視器畫面截圖6張 證明全部犯罪事實。 
二、核被告所為，係犯刑法第305條之恐嚇危害安全罪嫌。
三、報告意旨雖認被告所為涉犯刑法第151條之恐嚇公眾罪嫌，
    惟按，刑法第305條所謂恐嚇他人，係指恐嚇特定之一人或
    數人而言，若其所恐嚇者係不特定人或多數人，則為刑法第
    151 條所謂恐嚇公眾，此有最高法院27年度滬上字第65號判
    例意旨可資參照。本件被告係以上開槍枝之槍頭對準被害人
    後將該槍放置於收銀檯前之方式，恫嚇被害人，有如證據清
    單之證據可佐，其所為係對於特定人之恫嚇行為，而與刑法
    恐嚇公眾罪嫌之構成要件不相符，報告意旨就此部分容有誤
    會，附此敘明。
四、依刑事訴訟法第251條第1項提起公訴。
　　此　致
臺灣新北地方法院
中　　華　　民　　國　 110　　年　　12　　月　　17　　日
　　　　　　　　　　　　　檢　察　官　陳玟瑾